【裁判字號】    98,交聲,4587
【裁判日期】    981221
【裁判案由】    聲明異議
【裁判全文】
臺灣臺中地方法院交通事件裁定        98年度交聲字第4587號
原處分機關  交通部公路總局臺中區監理所臺中市監理站
異  議  人
即受處分人  甲○○
上列受處分人因違反道路交通管理處罰條例案件，對於交通部公
路總局臺中區監理所臺中市監理站民國98年9 月30日所為之處分
（原處分案號：裁監稽違字第裁61-HD0000000號裁決書），聲明
異議，本院裁定如下：
    主  文
異議駁回。
    理  由
一、原處分機關略以：異議人即受處分人甲○○（下稱受處分人
    ）騎乘車牌號碼SUU-557 號輕機車，於民國97年8 月24日21
    時47分許，在臺中縣烏日鄉○○路○ 段179 號前，因「酒後
    駕車，經呼氣酒測值為0.97MG/L」超過規定標準而違規。嗣
    本站依道路交通管理處罰條例第條第35項第1 項第1 款規定
    ，裁處受處分人罰鍰新臺幣45,000元，吊扣機車駕駛執照，
    並施以道路安全講習，於法並無不合等語。
二、聲明異議意旨略以：緩起訴已期滿，申請一罪不二罰，監理
    單位罰鍰，請予以免罰。因10月5 日由吳添丁收到裁決書，
    未交予受處分人，導致受處分人延後辦理，因未知情，也不
    知其嚴重性，懇請寬容給予機會，針對此案予以免罰等語。
三、按受處分人不服道路交通管理處罰條例第8 條所定主管機關
    所為之處罰者，得於接到裁決書之翌日起20日內，向管轄地
    方法院聲明異議，道路交通管理處罰條例第87條第1 項定有
    明文。又依道路交通管理處罰條例第87條規定向管轄法院聲
    明異議之期間，自裁決送達之翌日起算，並得依法扣除在途
    期間；交通法庭認聲明異議不合法律上之程式，且無從補正
    ，或其異議權已喪失者，應以裁定駁回之，道路交通案件處
    理辦法第12條、第18條亦分別訂有明文。復按處理違反道路
    交通管理事件，有關文書送達之程序，依行政程序法之規定
    。送達，於應受送達人之住居所、事務所或營業所為之。於
    應送達處所不獲會晤應受送達人時，得將文書付與有辨別事
    理能力之同居人、受僱人或應送達處所之接收郵件人員，違
    反道路交通管理事件統一裁罰基準及處理細則第5 條、行政
    程序法第72條第1 項、第73條第1 項分別定有明文。
四、經查：
  (一)本件受處分人甲○○係就裁監稽違字第裁61-HD0000000號裁
    決聲明異議，而上開裁決書經原處分機關交由郵政機關，於
    98年10月5 日，送達至受處分人之戶籍地即臺中市南屯區樂
    田巷8 號，送達時雖未獲會晤受處分人本人，但已由吳添丁
    簽名收受在案，此為受處分人所不爭執，亦有上開裁決書、
    送達證書影本各1 紙附卷可參，故原處分機關依上揭地址為
    送達，並無違誤，堪認本件裁決書業已合法送達，並自該日
    起發生送達之效力。
  (二)本件上開裁決書既於98年10月5 日向受處分人為合法送達，
    已如上述，受處分人如對是項裁決不服欲提起異議，依照首
    揭說明，其20日之異議期間應自98年10月6 日（即送達裁決
    書之翌日）起至同年10月25日止，從而受處分人至遲應於98
    年10月25日以前（因該日為休假日，故應延至98年10月26日
    以前），向原處分機關提出異議，始為合法。然受處分人竟
    遲至98年12月8 日始向原處分機關提出聲明異議狀，此有原
    處分機關移送書所附蓋有收狀章戳之聲明異議狀在卷可按，
    是受處分人聲明異議顯已逾20日之異議期間。從而，依照前
    開法條規定及說明，本件受處分人逾期始聲明異議，其異議
    權業已喪失，且屬不得補正，依法自應予以駁回。
據上論斷，應依道路交通管理處罰條例第87條第2 項、道路交通
案件處理辦法第18條前段，裁定如主文。
中    華    民    國    98    年    12    月    21    日
                  交通法庭   法  官  簡婉倫
以上正本證明與原本無異。
如不服本裁定，應於裁定送達後 5日內向本院提出抗告狀（須附
繕本）。
                             書記官  劉易柔
中    華    民    國    98    年    12    月    21    日


司法院資訊處製作；財團法人民間司法改革基金會備份。
